【裁判字號】    89,上訴,2127
【裁判日期】    900214
【裁判案由】    誣告
【裁判全文】
臺灣高等法院臺中分院刑事判決                  八十九年度上訴字第二一二七號
    上  訴  人  臺灣苗栗地方法院檢察署檢察官
    被      告  丙○○
右上訴人因告誣告案件，不服台灣苗栗地方法院八十七年度訴字第四九號，中華民國
八十九年九月二十一日第一審判決（起訴案號：台灣苗栗地方法院檢察署八十七年度
偵字第二二九號），提起上訴，本院判決如左：
      主  文
上訴駁回。
      理  由
一、本案經本院審理結果，認第一審判決諭知被告丙○○無罪，並無違誤，應予維持
    ，並引用第一審判決書記載之證據及理由。
二、檢察官上訴意旨，以原審判決認事用法顯有不妥，指摘原審判決不當，其上訴無
    理由，應予駁回。
三、告訴人丁○○具狀指稱：被告於八十五年八月二十一日，自告訴人處收受印鑑章
    一枚，有簽收單可憑，其上並載稱：「茲收到丁○○交來華南銀行苗栗分行借款
    及擔保印鑑章乙枚無誤」此收回之印鑑章即係用於華南銀行之印鑑章，並非用於
    合作金庫之印鑑章。如合作金庫印鑑章置於公司則被告會要求一併交回；且合作
    金庫之印鑑已經台灣新竹地方法院檢察署檢察官不起訴處分。被告對於合作金庫
    之支付命令並未異議，足證被告確係承認本件貸款，否則豈會任支付命令確定，
    益見系爭本票確係被告所自行蓋用。被告於檢察官偵查中供稱該印章係自行刻用
    ，且向來由其保管。檢察官命被告先後取其所有印章二顆到庭核對，自承與本票
    上之印文相符，被告已在偵查中坦承，原審未經詳查審認，採證之理由矛盾。被
    告所為，確犯刑法第一百六十九條第一項之罪云云。惟查，被告被訴誣告犯行，
    並無積極證據足以證明，業據原審於判決中，敘明其認定之理由及所憑之證據。
    另台灣新竹地方法院八十五年度偵續字第一０七號丁○○被訴偽造有價證券案件
    ，其不起訴處分之理由，係以被告丙○○提出其保管之印章蓋出之印文，與本件
    本票上之丙○○印文送鑑，鑑定機關之法務部調查局認印文相符，檢察官因認本
    件本票非丁○○偽造，而為不起訴處分。惟丁○○確曾保管裕金汽車股份有限公
    司股東即被告、被告及告訴人之妹戊○○、其等之母乙○○之印章，為告訴人所
    不否認。且證人乙○○於本院八十九年十二月二十一日調查時，證稱：公司股東
    印章係於其先生邱仕棠八十三年五月十五日死亡後沒幾天，交予告訴人丁○○保
    管。另證人戊○○亦證稱：其裕金汽車股份有限公司之印鑑章係由丁○○保管，
    曾於八十四年六月二十七日登報聲明裕金汽車股份有限公司股東印鑑章作廢，丁○○至八十五年八月二十二日始返還該印章等語，並提出報紙廣告、簽收單供佐
    證，足認丁○○確曾保管被告等之印章，自不能以上開本票之印文與被告之印鑑
    章所蓋出之印文相同，即認上開本票上之印文必為被告所自行蓋出，而認被告有
    誣告犯行。且戊○○與被告及告訴人係兄妹關係，均為裕金汽車股份有限公司之
    股東，於八十四年六月二十七日即登報聲明裕金汽車股份有限公司之印鑑章作廢
    ，足認被告等與丁○○，於八十四年六月間，即已生爭執。衡情度理，被告、其
    等之妹戊○○，應無仍於八十五年一月十五日再為丁○○所管理之裕金汽車股份
    有限公司用印貸款之理。原審判決以被告之犯罪不能證明，諭知無罪，並無違誤
    。告訴人上開指訴，不能據為被告有罪之依據，附此敘明。
四、據上論斷，應依刑事訴訟法第三百七十三條、第三百六十八條，判決如主文。
本案經檢察官甲○○到庭執行職務。
中      華      民    國    九  十      年     二       月    十四    日
                              臺灣高等法院臺中分院刑事第九庭
                                    審判長法  官  陳  筱  珮
                                          法  官  康  應  龍
                                          法  官  趙  春  碧
右正本證明與原本無異。
如不服本判決應於收受送達後十日內向本院提出上訴書狀，其未敘述上訴之理由者並
得於提起上訴後十日內向本院補提理由書（均須按他造當事人之人數附繕本）。
                                          書記官  陳  文  琴
中      華      民      國    九  十      年     二       月    十六    日
                                                                        Ｋ


司法院資訊處製作；財團法人民間司法改革基金會備份。
